【裁判字號】    97,訴,1091
【裁判日期】    971003
【裁判案由】    槍砲彈藥刀械管制
【裁判全文】
臺灣板橋地方法院刑事判決              97年度訴字第1091號
公  訴  人  臺灣板橋地方法院檢察署檢察官
被      告  甲○○
                    （現另案於臺灣臺北監獄臺北分監執行中）
指定義務辯護人  鐘律師
上列被告因違反槍砲彈藥刀械管制條例案件，經檢察官提起公訴
（96年度偵字第11001號），本院判決如下：
    主  文
甲○○未經許可，持有可發射子彈具有殺傷力之改造手槍，累犯
，處有期徒刑參年貳月，併科罰金新臺幣拾伍萬元，罰金如易服
勞役，以新臺幣壹仟元折算壹日。
扣案之改造手槍壹支（含彈匣壹個，槍枝管制編號000000
0000號）、土造子彈壹顆，均沒收。
    事  實
一、甲○○前曾於民國94年間因竊盜案件，經本院於94年10月18
    日以94年度簡字第3175號判處有期徒刑3 月確定，甫於94年
    10月19日以易科罰金執行完畢。詎其猶不知悔改，明知可發
    射金屬或子彈具有殺傷力之改造手槍及子彈，均係槍砲彈藥
    刀械管制條例所列管之物，非經主管機關許可，不得持有，
    竟仍於96年4 月下旬某日，在向不知情之第3 人陳梅桂（經
    檢察官另案為不起訴處分確定）借住，位於臺北縣樹林市○
    ○路○ 段191 號2 樓之房間內，收受不詳姓名、年籍之成年
    男子所給予可發射子彈，具有殺傷力之仿FN廠半自動手槍製
    造之槍枝，換裝土造金屬槍管而成之改造手槍1 支（含彈匣
    1 個，槍枝管制編號0000000000號），及具有殺傷力之土造
    子彈2 顆（具直徑約8.0 ±0.5MM 金屬彈頭，其中1 顆於鑑
    定時已試射滅失），而持有之，並將之置放於上址房間內。
    嗣於96年5 月10日上午9 時許，在上址為警查獲，並扣得上
    揭改造手槍1 支、土造子彈2 顆。
二、案經臺北縣政府警察局三峽分局報請臺灣板橋地方法院檢察
    署檢察官偵查起訴。
    理  由
一、按刑事訴訟法第159 條第1 項雖規定，被告以外之人於審判
    外之言詞或書面陳述，除法律有規定外，不得作為證據。惟
    同法第159 條之5 第1 、2 項已規定，經當事人於審判程序
    同意作為證據，法院審酌該言詞陳述或書面陳述作成時之情
    況，認為適當者，亦得為證據。當事人、代理人或辯護人於
    法院調查證據時，知有第159 條第1 項不得為證據之情形，
    而未於言詞辯論終結前聲明異議者，視為有前項之同意（指
    同條第1 項之同意作為證據），此乃第159 條第1 項所容許
    ，得作為證據之例外規定之一。經查，本案被告甲○○及檢
    察官、辯護人於言詞辯論終結前，均未就所調查之證據主張
    有刑事訴訟法第159 條第1 項不得為證據之情形，是本案經
    調查之證據均有證據能力，合先敘明。
二、上揭事實，業據被告甲○○於偵查及本院審理中自白不諱，
    且經證人陳梅桂於偵查中證述屬實，此外，並有現場照片8
    張在卷，及改造手槍1 支（含彈匣1 個）、土造子彈2 顆扣
    案足資佐證。而上開扣案之槍枝、子彈經送內政部警政署刑
    事警察局鑑驗結果，認送鑑改造手槍，係由仿FN廠半自動手
    槍製造之槍枝，換裝土造金屬槍管而成之改造手槍，機械性
    能良好，可供擊發適用子彈，認具殺傷力；送鑑定之子彈，
    均係土造子彈，具直徑約8.0 ±0.5MM 金屬彈頭，採樣1 顆
    試射，可擊發，認具殺傷力，有該局96年5 月29日刑鑑字第
    0960076653號槍彈鑑定書1 份在卷可稽，足見被告上揭自白
    與事實相符。是本件事證明確，被告犯行堪予認定，應予依
    法論科。
三、核被告甲○○所為，係犯槍砲彈藥刀械管制條例第8 條第4
    項之未經許可持有改造手槍罪及槍砲彈藥刀械管制條例第12
    條第4 項之未經許可持有子彈罪。又被告以一行為同時持有
    前開槍枝及子彈，係以同一行為觸犯數罪名，應論以想像競
    合，從一重之未經許可持有改造手槍罪處斷。又被告有如事
    實欄一所載之論罪科刑及執行情形，此有臺灣高等法院被告
    前案紀錄表1 份可查，其於有期徒刑執行完畢後，5 年內故
    意再犯本件有期徒刑以上之罪，為累犯，應依法加重其刑。
    爰審酌被告未經許可持有具殺傷力改造手槍、土造子彈，危
    害社會安寧秩序，兼衡被告之素行、犯罪之動機、目的、手
    段、及自白犯罪，犯後態度尚佳等一切情狀，量處如主文所
    示之刑，並就所宣告之罰金刑部分諭知易服勞役之折算標準
    ，以資懲儆。至於辯護人辯稱被告於為警查獲後，自白犯行
    ，並供出上開槍、彈來源，因而查獲陳梅桂，應依槍砲彈藥
    刀械管制條例第18條第4 項前段規定減輕其刑等語。惟查，
    被告甲○○於警詢時證稱：扣案槍、彈係綽號「阿民」張仲
    民所有的等語，嗣於偵查中翻異其詞，改供稱扣案槍、彈係
    陳梅桂的等語，供詞前後不一，且張仲民、陳梅桂亦分別經
    臺灣板橋地方法院檢察署檢察官於96年8 月31日以96年度偵
    字第11011 號、97年4 月30日以97年度偵緝字第400 號為不
    起訴處分確定，有上開不起訴處分書2 份在卷，故被告並不
    符合供出槍、彈來源，應減輕其刑之規定，附此敘明。
四、扣案之改造手槍1 支（含彈匣1 個，槍枝管制編號00000000
    00號）、土造子彈1 顆，經鑑定認均具有殺傷力，屬違禁物
    ，不問屬於犯人與否，均應依刑法第38條第1 項第1 款之規
    定併予宣告沒收。至於扣案之土造子彈1 顆，經鑑定試射擊
    發，已失其違禁物之性質，爰不另為沒收之諭知。
據上論斷，應依刑事訴訟法第299 條第1 項前段，槍砲彈藥刀械
管制條例第8 條第4 項、第12條第4 項，刑法第11條前段、第55
條、第47條第1 項、第42條第3 項前段、第38條第1 項第1 款，
判決如主文。
本案經檢察官王家春到庭執行職務。
中    華    民    國    97    年    10    月    3     日
              刑事第十九庭  審判長 法  官  曾正耀
                                   法  官  張兆光
                                   法  官  林鈺琅
以上正本證明與原本無異。
如不服本判決，應於判決送達後10日內，向本院提出上訴狀。
                                   書記官  田世杰
中    華    民    國    97    年    10    月    3     日
附錄本案論罪科刑法條：
槍砲彈藥刀械管制條例第8條第4項：
未經許可，持有、寄藏或意圖販賣而陳列第1 項所列槍枝者，處
3 年以上10年以下有期徒刑，併科新臺幣7百萬元以下罰金。
槍砲彈藥刀械管制條例第12條第4項
未經許可，持有、寄藏或意圖販賣而陳列子彈者，處5年以下有
期徒刑，併科新臺幣300萬元以下罰金。


司法院資訊處製作；財團法人民間司法改革基金會備份。
